

Kontakt

Mobile:

609-071-709

Email:

stanislaw.malanowicz86@gmail.com

Strony:

https://stanislawmalanowicz.githu b.io/portfolio-demo/

https://github.com/StanislawMala nowicz

Adres

Warszawa

Umiejętności

Gra na perkusji, praca w zespole, język angielski, obsługa systemu Windows, Linux, występy sceniczne, prawo jazdy kat. B, patent żeglarz=jachtowy

Zainteresowania

Muzyka, nowe technologie, sport, nauka, podróżowanie,

Stanisław Malanowicz

Podsumowanie

Będąc czynnym muzykiem nauczyłem się dyscypliny, pracy w zespole (również w trudnych i stresujących sytuacjach) oraz wytrwałości, dzięki którym osiągałem wyznaczone cele. Szukam miejsca w którym będę mógł rozwijać swoją pasjęprogramowanie. oraz wymieniać doświadczeniem z inspirującymi ludźmi

Doświadczenie

Junior Front-End Developer

Freelance | 2018 - teraz

Tworzenie stron oraz aplikacji internetowych w oparciu o technologie: HTML, CSS, JavaScript, React, Bootstrap, Sass, RWD, Webpack, Git

Muzyk-perkusista

Freelance | 2006 - teraz

Występy na żywo w Europie, oraz krajach obu Ameryk. Praca w studiu nagraniowym. Odpowiedzialność za logistykę, dystrybucję, sprzedaż nagrań oraz akcesoriów.

Nauczyciel gry na perkusji

Akademia Rocka, Music School | 2013 - 2020

Instruktor gry na instrumentach na obozach muzycznych

BTA Compas | 2010 - 2016

Nauka gry na instrumentach oraz prowadzenie zespołów muzycznych na obozach młodzieżowych

Transport stanowisk biurowych

PKO | 2009 - 2011

Konsultant telefoniczny

Call Center Poland | 2007

Sprzedaż telefoniczna

Wykształcenie

Coders Lab

2018 | Warszawa

JavaScript Developer React

Państwowa Szkoła Muzyczna II stopnia im. Józefa Elsnera

2006 | Warszawa

Perkusja

XLIII Liceum Ogólnokształcące im. Kazimierza Wielkiego 2005 | Warszawa

Wyrażam zgodę na przetwarzanie moich danych osobowych dla potrzeb niezbędnych do realizacji procesu rekrutacji (zgodnie z ustawą z dnia 10 maja 2018 roku o ochronie danych osobowych (Dz. Ustaw z 2018, poz. 1000) oraz zgodnie z Rozporządzeniem Parlamentu Europejskiego i Rady (UE) 2016/679 z dnia 27 kwietnia 2016 r. w sprawie ochrony osób fizycznych w związku z przetwarzaniem danych osobowych i w sprawie swobodnego przepływu takich danych oraz uchylenia dyrektywy 95/46/WE (RODO).